【裁判字號】    99,訴,470
【裁判日期】    990430
【裁判案由】    違反毒品危害防制條例
【裁判全文】
臺灣臺南地方法院刑事判決               99年度訴字第470號
公  訴  人  臺灣臺南地方法院檢察署檢察官
被      告  甲○○
上列被告因違反毒品危害防制條例案件，經檢察官提起公訴（99
年度營毒偵字第109號），被告就被訴事實為有罪之陳述，本院
合議庭裁定由受命法官獨任行簡式審判程序，判決如下：
    主    文
甲○○施用第一級毒品，累犯，處有期徒刑捌月；又施用第二級
毒品，累犯，處有期徒刑陸月。應執行有期徒刑壹年。
    事    實
一、甲○○前因施用第一級毒品海洛因案件，經本院以95年度毒
    聲字第264號裁定送觀察、勒戒後，認無繼續施用毒品之傾
    向，於民國95年7月19日釋放，並經臺灣臺南地方法院檢察
    署檢察官於同日以95年度毒偵字第1474號、95年度營毒偵字
    第104號為不起訴處分確定；另因恐嚇案件，經本院於95年3
    月27日以95年度簡字第425號判處有期徒刑4月確定，並於95
    年8月20日縮刑期滿執行完畢(此部分構成累犯)。後又因施
    用毒品案件，於97年1月10日經臺灣臺南地方法院，以96年
    度訴字第1079號案件判處有期徒刑1年2月確定，於98年6月
    29 日縮刑假釋付保護管束出監(此部分未構成累犯)。
二、詎甲○○仍未戒毒癮，於觀察、勒戒執行完畢釋放後5年內
    ，復各基於施用第一級毒品海洛因及第二級毒品甲基安非他
    命之犯意，而分別於（一）99年2月14日上午9時許，在臺南
    縣柳營鄉小腳腿178號之1住處內，將第一級毒品海洛因置於
    注射針筒內加水稀釋後，再注射於手臂靜脈之方式，施用海
    洛因1次；（二）99年2月14日上午10時許，在前揭住處內，
    將第二級毒品甲基安非他命放入吸食器內，以火燒烤玻璃球
    吸食煙霧之方式，施用第二級毒品甲基安非他命1次。嗣警
    於99年2月16日另案拘提甲○○到案，而甲○○於警方尚未
    察覺其施用毒品之犯行時，即就上開施用第一級毒品海洛因
    之犯行自首而接受裁判，復經警採其尿液送驗，分別呈可待
    因、嗎啡陽性反應及甲基安非他命陽性反應，而查知上情。
三、案經臺南縣警察局新營分局報告臺灣臺南地方法院檢察署檢
    察官偵查起訴。
    理    由
一、本件係經被告於本院當庭表示認罪，而以簡式審判程序加以
    審理，有本院99年4月27日準備程序筆錄及審判筆錄附卷足
    憑，則依據刑事訴訟法第二百七十三條之二、第一百五十九
    條第二項之規定，不適用傳聞法則有關限制證據能力之相關
    規定。
二、訊據被告對上開非法施用第一級毒品海洛因及第二級毒品甲
    基安非他命之事實均坦承不諱，且被告於上開犯行後為警查
    獲時所採集之尿液檢體，經送鑑驗結果，分別呈可待因、嗎
    啡陽性反應（按海洛因係由嗎啡經化學合成而製得，經注射
    進入人體後，因代謝分解成嗎啡，因此施打海洛因後，由尿
    液中檢驗結果仍為嗎啡反應）及甲基安非他命陽性反應，此
    有長榮大學99年3月1日之濫用藥物尿液檢驗確認報告一紙附
    卷可稽（見警卷第14頁)，互核均屬相符，足認被告之自白
    確與事實相符，堪以採信。本件被告犯行，事證明確，堪予
    認定。
三、按海洛因業經列入毒品危害防制條例第二條第二項第一、二
    款所規定之第一、二級毒品，禁止非法持有、施打及吸用，
    毒品危害防制條例第二條第二項第一、二款分別定有明文。
    核被告二次所為，各係犯毒品危害防制條例第十條第一項之
    施用第一級毒品罪及同條第二項之施用第二級毒品罪；其持
    有第一級毒品海洛因及第二級毒品甲基安非他命之低度行為
    ，各為進而施用之高度行為所吸收，均不另論罪。被告就上
    開施用第一級毒品海洛因之犯行，於警察機關尚未發覺其犯
    罪前，即向警察機關自首犯行，而接受裁判，業據被告於警
    詢中供述甚詳(見警卷第2頁)，為對未發覺之犯罪自首而接
    受裁判，爰依刑法第六十二條前段減輕其刑。被告所犯二罪
    ，犯意各別，構成要件不同，應分論併罰。被告有如事實欄
    一所示之恐嚇案件之前科紀錄，於95年8月20日執行完畢，
    ，此有臺灣高等法院被告前案紀錄表一份在卷可按，其於有
    期徒刑執行完畢後五年內故意再犯本件有期徒刑以上之刑之
    本罪，為累犯，分別應依刑法第四十七條第一項之規定，加
    重其刑，並就施用第一級毒品部分依刑法第七十一條第一項
    之規定，先加後減之。爰審酌被告施用毒品之犯行，在性質
    上乃屬對自我身心健康之自戕行為，尚未嚴重破壞社會秩序
    、侵害他人權益，然其前因施用毒品經送觀察、勒戒，猶不
    思戒絕革除惡習，再為本件犯罪，顯未因前所受之觀察、勒
    戒而記取教訓，及被告犯後坦承犯行，態度良好，並其犯罪
    之動機、目的、手段等一切情狀，各量處如主文所示之刑，
    並定其應執行刑，以資懲儆。至於被告施用毒品海洛因之注
    射針筒及施用毒品甲基安非他命之玻璃球均已拋棄，業據其
    供稱在卷，為免日後執行之困難，爰不予宣告沒收，併此敘
    明。
五、依刑事訴訟法第二百七十三條之一第一項、第二百九十九條
    第一項前段，毒品危害防制條例第十條第一項、第二項，刑
    法第十一條前段、第四十七條第一項、第六十二條前段、第
    五十一條第五款，判決如主文。
本案經檢察官孫昱琦到庭執行職務。
中    華    民    國     99    年    4    月    30    日
                  刑事第十三庭  法  官  徐文瑞
以上正本證明與原本無異。
如不服本判決應於收受本判決後10日內向本院提出上訴書狀，並
應敘述具體理由。如未敘述上訴理由者，應於上訴期間屆滿後20
日內向本院補提理由書狀（均須按他造當事人之人數附繕本）「
切勿逕送上級法院」。
                                書記官  何小玉
中    華    民    國     99    年    4    月    30    日
附錄本案論罪科刑法條全文
毒品危害防制條例第10條
施用第一級毒品者，處 6 月以上 5 年以下有期徒刑。
施用第二級毒品者，處 3 年以下有期徒刑。

司法院資訊處製作；財團法人民間司法改革基金會備份。
